臺灣新北地方法院刑事裁定　　　　　　110年度撤緩字第255號
聲　請　人　臺灣新北地方檢察署檢察官
受　刑　人　顏伯勲


上列聲請人因受刑人違反毒品危害防制條例案件，聲請撤銷緩刑
之宣告（110 年度執聲字第1996 號），本院裁定如下：
    主  文
顏伯勲之緩刑宣告撤銷。
    理  由
一、聲請意旨略以：受刑人顏伯勲因違反毒品危害防制條例案件
    ，經本院以109 年度訴字第1389號判處有期徒刑1 年10月，
    緩刑3 年，緩刑期間內付保護管束，並應向檢察官指定之政
    府機關、政府機構、行政法人、社區或其他符合公益目的之
    機構或團體提供200 小時之義務勞務，並於民國110 年4 月
    20日確定。茲因受保護管束人經傳喚未到，經警查訪稱：依
    址未遇、行蹤不明，其行為違反保安處分執行法第74條之2
    第2 款之規定，情節重大，爰依保安處分執行法第74條之3
    第1 項，刑事訴訟法第476 條之規定，聲請撤銷緩刑之宣告
    等語。
二、按緩刑之宣告應撤銷者，由受刑人所在地或其最後住所地之
    地方檢察署檢察官聲請該法院裁定之，刑事訴訟法第476 條
    定有明文。查受刑人之戶籍地在新北市○○區○路○街000
    巷00號4 樓，且未因案在監在押中，此有受刑人個人戶籍資
    料查詢結果、臺灣高等法院在監在押全國紀錄表各1 份附卷
    可查，是本件聲請程序於法並無不合，先予敘明。
三、次按受保護管束人在保護管束期間內，應服從檢察官及執行
    保護管束者之命令，保安處分執行法第74條之2 第2 款定有
    明文；又受保護管束人違反該法第74條之2 各款情形之一，
    情節重大者，檢察官得聲請撤銷保護管束或緩刑之宣告，亦
    為同法第74條之3 第1 項所明定。觀諸該法第74條之3 之立
    法理由：「因緩刑或假釋中交付保護管束，目的在藉此保安
    處分之執行，監督受刑人緩刑或假釋中之行狀與輔導其適應
    社會生活，期能繼續保持善行，以達教化或治療之目的。倘
    緩刑或假釋中受保護管束人違反前條規定應遵守之事項，其
    情節重大者，而不能達其教化或治療之目的，足見保護管束
    處分已不能收效，得為刑法第92條第2 項及第93條第3 項撤
    銷保護管束或緩刑之宣告或假釋之事由，檢察官及典獄長應
    聲請撤銷，爰增訂本條。」，由此可知，撤銷保護管束或緩
    刑之事由，係以受刑人違反保護管束應遵守之事項，情節重
    大，已不能達其教化之目的，該保護管束處分已不能收效，
    為聲請撤銷緩刑之要件。至緩刑宣告是否得撤銷，除須符合
    前揭法定要件外，並採裁量撤銷主義，賦予法院撤銷與否之
    權限，特於保安處分執行法第74條之3 第1 項規定實質要件
    為「足認原宣告之緩刑難收其預期效果，而有執行刑罰之必
    要」，供作審認之標準。亦即於上揭「得」撤銷緩刑之情形
    ，法官應依職權本於合目的性之裁量，妥適審酌被告所犯前
    後數罪間，關於法益侵害之性質、再犯之原因、違反法規範
    之情節是否重大、被告主觀犯意所顯現之惡性及其反社會性
    等情，是否已使前案原為促使惡性輕微之被告或偶發犯、初
    犯改過自新而宣告之緩刑，已難收其預期之效果，而確有執
    行刑罰之必要。
四、經查：
  ㈠受刑人因違反毒品危害防制條例案件，前經本院以109 年度
    訴字第1389號判決判處有期徒刑1 年10月，緩刑3 年，緩刑
    期間內付保護管束，並應向檢察官指定之政府機關、政府機
    構、行政法人、社區或其他符合公益目的之機構或團體提供
    200 小時之義務勞務，嗣於110 年4 月20日確定，緩刑期間
    為110 年4 月20日起至113 年4 月19日止等情，有該案判決
    書、臺灣高等法院被告前案紀錄表各1 份存卷可查，首堪認
    定。
  ㈡受刑人於前開判決確定後，新北地檢署傳喚受刑人應於110
    年5 月31日到案執行，該執行傳票於同年5 月17日送達至受
    刑人之戶籍地，並由受刑人本人親自收受，然因疫情因素經
    新北地檢署告知暫緩執行；又新北地檢署再傳喚受刑人應於
    同年8 月23日到案執行，該執行傳票於同年8 月9 日送達至
    受刑人上開戶籍地，並由受刑人之同居人收受，惟受刑人以
    發燒為由而未於應到期日到場；又新北地檢署再次傳喚受刑
    人應於同年9 月22日到案執行，該執行傳票於同年9 月7 日
    寄存送達至受刑人住所，並經員警查訪均無人回應，未會晤
    受刑人，故寄存在轄區派出所，而受刑人仍未於應到日期到
    案執行等節，有新北地檢署送達證書3 份、新北地檢署110
    年5 月13日、110 年8 月5 日110 執保字第269 號檢察官執
    行保護管束命令、新北地檢署110 年9 月1 日新北檢錫甲11
    0 執保269 字第1100078028號函（稿）所附檢察官執行保護
    管束命令、新北市政府警察局三重分局110 年9 月13日新北
    警重刑字第1103798906號函各1 份、照片影本1 張、本院公
    務電話紀錄1 紙附卷可稽，足見受刑人明知其仍在緩刑期內
    ，且緩刑期內付保護管束，竟仍不知自我反省，確有未按期
    報到，致使執行保護管束機關無從執行保護管束命令，堪認
    受刑人確已違反保安處分執行法第74條之2 第2 款所列之保
    護管束應遵守事項。
  ㈢爰審酌本院上開判決已諭知受刑人應於緩刑期間接受保護管
    束，並應履行緩刑之負擔條件，然受刑人卻於緩刑付保護管
    束期間內，經新北地檢署多次合法傳喚到署接受保護管束，
    卻未曾至新北地檢署報到，再經新北地檢署檢察官以囑託警
    局派員訪查方式聯繫受刑人未果，足認原判決所諭知之保護
    管束處遇，因受刑人未曾到案，故執行檢察官無法積極得悉
    近期內受刑人實際之生活、工作或人際交往等情況，而無從
    對其執行保護管束命令，並致無法達成原判決所考量之為期
    使受刑人於緩刑期間內記取教訓、知所警惕，以避免再犯罪
    及強化其法治觀念，而併於緩刑期間命受刑人付保護管束，
    勵其自新等目的。參以受刑人於本院訊問中自承其有居住於
    戶籍地，家人均會幫忙收信及轉交信件，其曾接獲新北地檢
    署之通知要報到，然其未前往報到亦未請假等語，足認其身
    體自由並未受拘束，難認有何不能履行檢察官執行命令之事
    由，卻無故未依執行保護管束命令報到，亦未曾主動向新北
    地檢署詢問後續案件執行相關事項，顯見受刑人主觀上已無
    履行判決所命保護管束及緩刑負擔條件之意。倘受刑人未依
    前揭判決之緩刑條件履行，卻仍得受緩刑之利益，則對真心
    悔過、切實遵守緩刑條件之其他類此案件而同受緩刑宣告之
    受刑人有失公允，更違一般大眾法律情感，是本院認受刑人
    違反檢察官及執行保護管束者之命令，其情節應屬重大，迄
    未能培養法治觀念，不知警惕、珍惜自新之機會，原為促使
    惡性輕微之被告或偶發犯、初犯改過自新而宣告之緩刑宣告
    ，已難收其預期之效果，而有執行刑罰之必要。從而，聲請
    人聲請撤銷受刑人前揭緩刑之宣告，核與保安處分執行法第
    74條之2 第2 款、第74條之3 第1 項之規定相符，聲請人向
    受刑人現住所地之本院聲請撤銷前開緩刑宣告，為有理由，
    應予准許。
五、依刑事訴訟法第476 條，保安處分執行法第74條之3 第1 項
    ，裁定如主文。
中    華    民    國   110    年    11    月    19    日
                  刑事第十八庭  法  官  劉明潔
 
以上正本證明與原本無異。
如不服本裁定應於裁定送達後5 日內向本院提出抗告狀。
                                書記官  連思斐
中    華    民    國   110    年    11    月    19    日